【裁判字號】    97,訴,767
【裁判日期】    970428
【裁判案由】    毒品危害防制條例
【裁判全文】
臺灣板橋地方法院刑事判決               97年度訴字第767號
公  訴  人  臺灣板橋地方法院檢察署檢察官
被      告  甲○○
                    （現於臺灣臺北監獄臺北分監執行中）
上列被告因違反毒品危害防制條例案件，經檢察官提起公訴（96
年度毒偵字第9282號），本院於準備程序進行中，被告就被訴之
事實為有罪之陳述，經告知被告簡式審判程序之旨，並聽取當事
人之意見後，嗣經本院合議庭裁定進行簡式審判程序，判決如下
：
    主  文
甲○○施用第一級毒品，累犯，處有期徒刑壹年，扣案之塑膠袋
壹只內所含之海洛因殘渣（量微無法秤重）沒收銷燬之，注射針
筒共伍支及藥鏟壹支均沒收之；又施用第二級毒品，累犯，處有
期徒刑陸月；應執行有期徒刑壹年肆月，扣案之塑膠袋壹只內所
含之海洛因殘渣（量微無法秤重）沒收銷燬之，注射針筒共伍支
及藥鏟壹支均沒收之。
    事  實
一、甲○○前於民國（下同）89年間因施用毒品案件，經本院以
    89年度毒聲字第672 號裁定送勒戒處所觀察、勒戒，因有繼
    續施用毒品傾向，於89年2 月17日經本院以89年度毒聲字第
    1286號裁定入戒治所施以強制戒治，於90年11月12日強制戒
    治執行完畢，並經臺灣板橋地方法院檢察署檢察官於90年12
    月23日以90年度戒毒偵字第741 號不起訴處分確定。又於91
    年間因施用毒品案件，經本院以91年度毒聲字第2171號裁定
    入戒治所施以強制戒治，於92年7 月8 日強制戒治執行完畢
    ；又於91年間因違反毒品危害防制條例案件，經本院判處有
    期徒刑8 月確定，並於93年3 月8 日執行完畢；又於95年間
    因違反毒品危害防制條例案件，經臺灣宜蘭地方法院分別判
    處有期徒刑10月、6 月，應執行有期徒刑1 年2 月，嗣經上
    訴臺灣高等法院撤銷第一審判決，改分別判處有期徒刑1 年
    、8 月，應執行有期徒刑1 年6 月確定，嗣經減刑各減為有
    期徒刑6 月、4 月，應執行有期徒刑9 月確定，甫於96年8
    月2 日縮刑期滿執行完畢。詎猶不知悔改，復基於施用第一
    級毒品海洛因及第二級毒品甲基安非他命之犯意，分別於96
    年11月11日，在臺北縣三峽鎮○○路233 巷45弄16號其住處
    內，將第一級毒品海洛因摻入清水後，再以注射針筒注射手
    臂之方式，施用第一級毒品海洛因1 次；又於上開時、地將
    第二級毒品安非他命置放於玻璃球內，以火燒烤後，再施用
    所冒出霧化含有安非他命之氣體，以此方式施用第二級毒品
    安非他命1 次（起訴書略載為96年11月12日為警採尿時回溯
    26小時、96小時內某時許，在不詳地點，以針筒注射之方式
    施用海洛因，並以不詳方式施用甲基安非他命）。嗣於96年
    11月12日下午4 時30分至5 時15分許，經警持搜索票在臺北
    縣三峽鎮○○路233 巷45弄16號搜索查獲，並在甲○○臥房
    內扣得其所有且已使用過之注射針筒1 支、未使用過之注射
    針筒4 支、及分裝海洛因所用之藥鏟1 支，以及含有海洛因
    殘渣（量微無法秤重，且與塑膠袋無法析離）之塑膠袋1 只
    。
二、案經臺北縣政府警察局樹林分局報請臺灣板橋地方法院檢察
    署檢察官偵查起訴。
    理  由
一、按除被告所犯為死刑、無期徒刑、最輕本刑為三年以上有期
    徒刑之罪或高等法院管轄第一審案件者外，於第一次審判期
    日前之準備程序進行中，被告先就被訴事實為有罪之陳述時
    ，審判長得告知被告簡式審判程序之旨，並聽取當事人、代
    理人、辯護人及輔佐人之意見後，裁定進行簡式審判程序，
    刑事訴訟法第273 條之1 第1 項定有明文。經核本件被告甲
    ○○所犯係死刑、無期徒刑、最輕本刑為三年以上有期徒刑
    以外之罪，其於準備程序中就被訴事實為有罪之陳述，經法
    官告知簡式審判程序之旨，並聽取公訴人及被告之意見後，
    本院合議庭認宜進行簡式審判程序，爰依上揭規定合議裁定
    由受命法官獨任進行簡式審判程序，合先敘明。
二、上揭事實，業據被告甲○○迭於警詢、偵查及本院準備程序
    與審理時供承不諱，且被告為警查獲時所採集之尿液，經送
    請檢驗之結果，呈鴉片類及安非他命類陽性反應，有臺灣檢
    驗科技股份有限公司出具之濫用藥物尿液檢驗報告乙份附卷
    可稽（見偵查卷第81頁），此外並有注射針筒共5 支、藥鏟
    1 支，以及含有海洛因殘渣之塑膠袋1 只扣案可資佐證。是
    堪認被告自白施用第一級毒品海洛因及第二級毒品安非他命
    應與事實相符。又被告前因施用毒品案件毒品案件，經本院
    以89年度毒聲字第672 號裁定送勒戒處所觀察、勒戒，因有
    繼續施用毒品傾向，於89年2 月17日經本院以89年度毒聲字
    第1286號裁定入戒治所施以強制戒治，於90年11月12日強制
    戒治執行完畢，並經臺灣板橋地方法院檢察署檢察官於90年
    12 月23 日以90年度戒毒偵字第741 號不起訴處分確定。又
    於91 年 間因施用毒品案件，經本院以91年度毒聲字第2171
    號裁定入戒治所施以強制戒治，於92年7 月8 日強制戒治執
    行完畢；又於91年間因違反毒品危害防制條例案件，經本院
    判處有期徒刑8 月確定，並於93年3 月8 日執行完畢；又於
    95年間因違反毒品危害防制條例案件，經臺灣宜蘭地方法院
    分別判處有期徒刑10月、6 月，應執行有期徒刑1 年2 月，
    嗣經上訴臺灣高等法院撤銷第一審判決，改分別判處有期徒
    刑1 年、8 月，應執行有期徒刑1 年6 月確定，嗣經減刑各
    減為有期徒刑6 月、4 月，應執行有期徒刑9 月確定，甫於
    96年8 月2 日縮刑期滿執行完畢等情，有臺灣高等法院被告
    前案紀錄表附卷可按。從而，被告復於96年11月11日施用第
    一級毒品海洛因及第二級毒品安非他命，顯係在觀察、勒戒
    執行完畢釋放後5 年內再犯毒品危害防制條例第10條之罪，
    是本件罪證明確，其犯行堪予認定，應予依法論科。
三、查海洛因與安非他命依其成癮性、濫用性及對社會危害性之
    程度，已分別為毒品危害防制條例第2 條第2 項第1 款、第
    2 款所規定之第一級、第二級毒品。又被告持有海洛因、安
    非他命之低度行為，應分別為其施用海洛因、安非他命之高
    度行為所吸收，不另論罪。故核被告所為，係犯毒品危害防
    制條例第10條第1 項、第2 項之施用第一級毒品及第二級毒
    品之罪。再被告所犯上開2 罪間，犯意各別，構成要件互異
    ，應予分論併罰。末查；被告有如事實欄所載徒刑執行之情
    形，此有臺灣高等法院被告前案紀錄表在卷可徵。其於有期
    徒刑執行完畢後，五年內故意再犯有期徒刑以上刑之2 罪，
    皆為累犯，均應依法各加重其刑。爰審酌被告前已因施用毒
    品經觀察、勒戒、強制戒治後而獲不起訴處分之寬典，猶應
    知所惕勵，對於施用毒品之違法性及可罰性，應有明確而強
    烈之認識，詎猶不知悛悔，復行施用海洛因及安非他命，戕
    害自己之身心健康，兼衡其智識程度、犯罪動機、目的及犯
    罪後自承施用毒品犯行，犯後態度良好等一切情狀，分別量
    處如主文所示之刑，並依法定其應執行之刑，以資懲儆。
四、至扣案之塑膠袋1 只內所含之海洛因殘渣（量微無法秤重，
    且與塑膠袋無法析離），為查獲之毒品，不問屬於犯人與否
    ，應依毒品危害防制條例第18條第1 項前段規定沒收銷燬之
    ；另扣案注射針筒共5 支及藥鏟1 支，均係被告所有分別供
    其注射或盛裝海洛因所用之物，業據被告供承在卷，均應依
    法宣告沒收之。
據上論斷，應依刑事訴訟法第273 條之1 第1 項、第299 條第1
項前段，毒品危害防制條例第10條第1 項、第2 項、第18條第1
項前段，刑法第11條、第47條第1 項、第51條第5 款、第38 條
第1項第2款，判決如主文。
本案經檢察官吳文正到庭執行職務
中    華    民    國    97    年    4     月    28    日
                    刑事第五庭  法  官  潘  長  生
以上正本證明與原本無異。
如不服本判決應於送達後10日內敘明理由向本院提出上訴狀。
                                書記官  彭  麗  紅
中    華    民    國    97    年    4     月    28    日
附錄本案論罪科刑法條全文：
毒品危害防制條例第10條
施用第一級毒品者，處六月以上五年以下有期徒刑。
施用第二級毒品者，處三年以下有期徒刑。


司法院資訊處製作；財團法人民間司法改革基金會備份。
